【裁判字號】    99,訴,460
【裁判日期】    990531
【裁判案由】    違反毒品危害防制條例
【裁判全文】
臺灣屏東地方法院刑事判決               99年度訴字第460號
公  訴  人  臺灣屏東地方法院檢察署檢察官
被      告  甲○○
上列被告因違反毒品危害防制條例案件，經檢察官提起公訴（99
年度毒偵字第336 號），本院於準備程序進行中，因被告就被訴
事實為有罪之陳述，經告知簡式審判程序意旨，並聽取公訴人及
被告之意見後，本院合議庭裁定由受命法官獨任依簡式審判程序
審理，判決如下：
    主  文
甲○○施用第一級毒品，累犯，處有期徒刑壹年。
    事  實
一、甲○○前於民國88年間因施用毒品案件，經本院以88年毒聲
    字第2558號裁定執行觀察、勒戒後，認無繼續施用毒品之傾
    向，於民國88年6 月15日釋放出所執行完畢，經台灣高雄地
    方法院檢察署檢察官以88年偵字第14097 號不起訴處分確定
    。又於90年因施用毒品案件，經本院以90年度毒聲第1097號
    裁定入所強制戒治並起訴，強制戒治部分嗣經本院90年度毒
    聲字第1907號裁定停止強制戒治，起訴部分則經本院判處有
    期徒刑1 年、10月，應執行有期徒刑1 年6 月確定，並於92
    年7 月17日縮短刑期假釋出監付保護管束，惟其於假釋之93
    年間再因施用毒品、竊盜等案件，分別經本院93年度訴字第
    224 號及台灣高等法院高雄分院分別判處有期徒刑1 年2 月
    、10月、1 年4 月確定，經台灣高等法院高雄分院以96年度
    聲減字第471 號裁定分別減刑為7 月、5 月、8 月合併應執
    行有期徒刑1 年5 月確定，與前述撤銷假釋之殘刑接續執行
    ，於96年7 月16日執行完畢。另於96年間因竊盜案件，經法
    院判處有期徒刑1 年確定，並於97年10月21日執行完畢。猶
    不知悔改，明知海洛因及甲基安非他命分屬第一、二級毒品
    ，不得持有及施用，仍基於施用第一、二級毒品之犯意，於
    98年12月19日16時45分許回溯120 小時內某時，在其位於屏
    東縣南州鄉○○村○○路10巷17號之住處（起訴書誤載為不
    詳地點）以將第一級毒品海洛因及第二級毒品甲基安非他命
    置入其所有之玻璃球內，以火燒烤後吸食煙霧之方式施用第
    一級毒品海洛因及第二級毒品甲基安非他命1 次。嗣於98年
    12月19日因另涉竊盜案件為警查獲，經警採尿送驗，而檢出
    嗎啡（及海洛因代謝後成份）及甲基安非他命陽性反應。
二、案經屏東縣政府警察局潮州分局報告台灣屏東地方法院檢察
    署檢察偵查起訴。
    理  由
一、本件被告甲○○所犯係死刑、無期徒刑、最輕本刑為3 年以
    上有期徒刑以外之罪，其於準備程序就前揭被訴事實為有罪
    之陳述，經受命法官告知簡式審判程序之旨，並聽取其與公
    訴人之意見後，本院認無不得或不宜改依簡式審判程序進行
    之情事，依刑事訴訟法第273 條之1 第1 項、第284 條之1
    規定，裁定本件由受命法官獨任進行簡式審判程序，合先敘
    明。
二、上揭犯罪事實，業據被告於本院審理中坦承不諱；且被告於
    98年12月19日16時45分為警所採集之尿液，經屏東縣政府警
    察局潮州分局員警初步檢驗後，再送台灣檢驗科技股份有限
    公司檢驗均呈嗎啡（即海洛因代謝後之成分）甲基安非他命
    之陽性反應，此有台灣檢驗科技股份有限公司99年1 月5 日
    編號KH2009C0000000號濫用藥物尿液檢驗報告、屏東縣政府
    警察局潮州分局偵辦毒品案件涉嫌人尿液採證姓名代號對照
    表各1 紙、查獲及初步檢驗照片2 幀在卷可稽，上述鑑驗結
    果，係檢驗機關本於專業知識及以精密儀器或科學檢驗方法
    所得之結論，自可憑信，綜上足認，本案事證明確，被告上
    開犯行，應堪認定。
三、甲○○前於88年間因施用毒品案件，經本院以88年毒聲字第
    2558號裁定執行觀察、勒戒後，認無繼續施用毒品之傾向，
    於民國88年6 月15日釋放出所執行完畢，經台灣高雄地方法
    院檢察署檢察官以88年偵字第14097 號不起訴處分確定。又
    於90年因施用毒品案件，經本院以90年度毒聲第1097號裁定
    入所強制戒治並起訴，強制戒治部分嗣經本院90年度毒聲字
    第1907號裁定停止強制戒治，起訴部分則經本院判處有期徒
    刑1 年、10月，應執行有期徒刑1 年6 月確定，並於92 年7
    月17日縮短刑期假釋出監付保護管束，惟其於假釋之93 年
    間再因施用毒品、竊盜等案件，分別經本院93年度訴字第22
    4 號及台灣高等法院高雄分院分別判處有期徒刑1 年2 月、
    10月、1 年4 月確定，經台灣高等法院高雄分院以96年度聲
    減字第471 號裁定分別減刑為7 月、5 月、8 月合併應執行
    有期徒刑1 年5 月確定等情，有台灣高等法院被告前案紀錄
    表1 份在卷可考，是被告已於觀察勒戒執行完畢後5 年內再
    犯毒品案件，本件雖於5 年後再犯，仍應依法論罪科刑（最
    高法院97年度第5 次刑事庭會議決議意旨參照）。
四、查海洛因及甲基安非他命分屬毒品危害防制條例第2 條第2
    項第1 款、第2 款所稱之第一級、第二級毒品，不得持有、
    施用，被告竟持以施用，核其所為，係犯同條例第10條第1
    項、第2 項之施用第一級、第二級毒品罪。其施用前持有海
    洛因及甲基安非他命之低度行為，分別為施用之高度行為所
    吸收，均不另論罪。被告同時將第一級毒品海洛因及第二級
    毒品甲基安非他命置入玻璃球內燒烤施用，係一行為觸犯施
    用第一級、第二級毒品罪，為想像競合犯，應依刑法第55條
    規定以施用第一級毒品罪處罪。被告有上開有期徒刑執行完
    畢之前案紀錄，有台灣高等法院被告前案紀錄表在卷可參，
    其受有期徒刑執行完畢後，5 年內故意再犯本件有期徒刑以
    上之罪，為累犯，應依刑法第47條第1 項規定加重其刑。爰
    審酌被告前因施用毒品案件，經觀察、勒戒及刑之執行完畢
    後，仍不思悔改，徹底去除施用毒品之惡習，竟又施用毒品
    ，顯其無戒絕毒品之意且繼續沈淪毒海之中，及兼衡其施用
    毒品對社會治安造成之危害，生活狀況、教育程度、犯後坦
    承犯行，態度尚佳、公訴人之求刑等一切情狀，量處如主文
    所示之刑。本件被告施用毒品所用之玻璃球已遭被告用畢丟
    棄，業據其供承在卷，復無證據證明現仍存在，爰不為沒收
    之宣告。
據上論斷，應依刑事訴訟法273 條之1 第1 項、第299 條第1 項
前段，毒品危害防制條例第10條第1 項、第2 項，刑法第11 條
前段、第55條、第47條第1 項，判決如主文。
本案經檢察官李秀玲到庭執行職務
中    華    民    國    99    年    5    月    31    日
                  刑事第二庭    法  官  劉怡孜
以上正本證明與原本無異。
如不服本判決應於收受判決後10日內向本院提出上訴書狀，並應
敘述具體理由；其未敘述上訴理由者，應於上訴期間屆滿後20日
內向本院補提理由書（均須按他造當事人之人數附繕本）「切勿
逕送上級法院」。
中    華    民    國    99    年    5     月    31    日
                                書記官  薛慧茹
附錄論罪科刑法條
毒品危害防制條例第10條
施用第一級毒品者，處 6 月以上 5 年以下有期徒刑。
施用第二級毒品者，處 3 年以下有期徒刑。

司法院資訊處製作；財團法人民間司法改革基金會備份。
